臺灣臺中地方法院刑事判決　　　　　　　　　　　　九十一年度易字第二九二三號
　　公　訴　人　臺灣臺中地方法院檢察署檢察官
　　被　　　告　丁○○
右列被告因竊盜案件，經檢察官提起公訴（九十一年度偵字第四三六五號），本院判
決如左：
    主  文
丁○○共同竊盜，處有期徒刑陸月，如易科罰金，以佰元折算壹日。
    事  實
一、丁○○與綽號「阿明」之不詳真實姓名年籍之成年男子二人，共同意圖為自己不
    法之所有，於民國（下同）九十一年三月一日十六、十七時許，由「阿明」者通
    知丁○○駕駛曳引車至臺中市○○區○○路與惠文七街口處，竊取一部未懸掛牌
    照之平板拖車，並於得手後將車停在台中縣烏日鄉○○路旁等候其帶領至南投縣
    埔里鎮，丁○○即於當日二十三時五十分許，駕駛登記為源聯交通有限公司（下
    稱源聯公司）所有之牌照號碼六Ｊ─二七七號曳引車，並故意將印在左、右車門
    之源聯公司名稱及車號以膠帶貼住以避人耳目，而以牽引方式竊取甲○○所有，
    停於該處（該處離甲○○住處不遠）之未請領牌照平板拖車一部（價值約新台幣
    （下同）七十萬至一百萬元），得手後將曳引車連同平板拖車開至台中縣烏日鄉
    ○○路二八三號前等候「阿明」。而因甲○○於同日晚間十二時許欲上班時發現
    失竊，於詢問管理員後知悉該平板拖車甫被竊走未久，遂以無線電連絡同行幫忙
    注意，而由同行黃正鋒在上址發現該平板拖車疑似甲○○所失竊而連絡甲○○，
    經甲○○到場確認後在未知會丁○○時，即先報警而由警員乙○○等人在上址查
    獲，並扣得前開曳引車一輛。
二、案經臺中縣警察局烏日分局報請臺灣臺中地方法院檢察署檢察官偵查起訴。
    理  由
一、訊據被告丁○○固坦承於上開時地以曳引車牽引該平板拖車至台中縣烏日鄉○○
    路二八三號前停放以等待「阿明」之事實不諱，惟矢口否認有何竊盜犯行，辯稱
    ：伊與「阿明」是在工作時認識的，認識約四、五個月，「阿明」於九十一年三
    月一日十六、十七時許，以行動電話通知伊牽引置於上開處所之平板拖車一輛，
    代價為五千元，伊不疑有他，即於同日晚間十一時五十分許，駕駛牌照號碼六Ｊ
    ─二七七號曳引車至前開處所拖車，且因該平板拖車未上鎖，故伊即牽引該輛平
    板拖車，並於翌（二）日凌晨二時許，在烏日鄉○○路二八三號前等候「阿明」
    而被查獲。而因「阿明」告訴伊，他因這部車與人有一些糾紛，故要伊將車牌及
    行號以膠帶貼起來，以避免不必要的麻煩，所以伊才這樣做。若伊有意行竊，豈
    可能將車停在大馬路旁，並且還在該車附近逗留、且又未將車牌卸下云云。經查
    右揭事實，業據證人甲○○、黃正鋒、警員乙○○等人到庭具結證明屬實，復有
    警員乙○○之職務報告書一件、現場圖一件、現場照片七幀、贓物認領保管收據
    一紙、車籍作業系統─查詢認可資料一件附卷可稽。被告雖以上詞置辯，惟查：
  １、經質以「阿明」之姓名年籍等資料，被告則答稱不知道，僅稱「陳明」是以0
    000000000號行動電話與其連絡等語。惟查，被告於被查獲後經移送臺
    灣臺中地方法院檢察署內勤檢察官偵訊時係稱：一個叫阿明的人，在昨天（即九
    十一年三月一日）下午四、五點左右打我的手機0000000000與我連絡
    ，他用0000000000號行動（電話）打給我的，（叫我）去台中市○○
    路○段去拖這輛平板拖車等語（參偵查卷第廿三頁背面），並未提及「阿明」有
    以0000000000號行動電話與其連絡，而於檢察官再次偵訊時（九十一
    年四月十九日）則又改稱，「阿明」當天有打我的0000000000號行動
    電話與我連絡，但未顯示電話號碼，他的電話0000000000是我朋友的
    ，不是「阿明」的，「阿明」的真實電話是0000000000號等語（參偵
    查卷第三十七頁），前後供述不一，供詞已有可疑，且其既稱當時其行動電話並
    未顯示來電號碼，其又何以知悉「阿明」當時是以何行動電話與其連絡？而查，
    0000000000號行動電話之使用人係丙○○，有遠傳電訊股份有限公司
    （下稱遠傳電訊）所函復之行動電話基本資料一件附卷可稽，而丙○○係被告之
    友人，亦據丙○○於偵訊時證明屬實，故丙○○並非是「阿明」。再查，000
    0000000號行動電話為易通卡，啟用日期為九十年三月廿八日，終止日期
    為九十年四月三日，使用人為張瀚夫，亦有遠傳電訊所傳真之行動電話基本資料
    一件附卷（偵查卷第四十九頁）可參，則於九十一年三月一日究係何人使用，亦
    無資料可供查詢，而張瀚夫之口卡影本經提示予被告閱覽，被告亦稱該人並非是
    「阿明」。另被告所聲請傳喚之證人丙○○於偵查中復證稱，阿明除該0000
    000000號行動電話外，尚有0000000000、000000000
    0號行動電話。而查，「0000000000號門號為預付卡門號，購買人未
    依約定時間將個人資料送回，故無法提供相關申裝資料，且已依交通部「行動電
    話營運規範作業要點」之規定予以停話在案，隨後並予以拆機，目前為空號無人
    使用亦無通聯紀錄」，有和信電訊股份有限公司（下稱和信電訊）之傳真資料一
    件附卷可稽；另0000000000號為易付卡門號，持機人為林慶堂，亦有
    遠傳電訊所傳真之行動電話基本資料一件附卷可參，然經提示林慶堂口卡影本，
    被告則供稱林慶堂亦非「阿明」，且據林慶堂所呈交之聲明書亦表明00000
    00000號門號並非其所聲請，有其聲請書附卷可稽，則依被告及證人丙○○
    所供陳「阿明」之連絡電話，均未能查知「阿明」之真實姓名年籍資料，且渠等
    所提供之上開行動電話均無通聯紀錄可提供，亦有遠傳電訊、和信電訊之上開傳
    真資料可參。另據中華電信股份有限公司（下稱中華電信）南台中營運處九十一
    年三月二十一日以中信南服字第二四七號函復被告所使用之000000000
    0號行動電話門號，於九十一年三月一日當日僅有單向通聯紀錄，而無來電之通
    聯紀錄，亦有該函示附卷可參，故亦無從查明當時被告是否係接獲「阿明」電話
    始前往拖運該平板拖車，以及「阿明」之真實姓名年籍資料以供進一步查證。
  ２、被告辯稱，「阿明」委託伊牽引上開平板拖車，代價為五千元，伊不疑有他，
    即於同日晚間十一時五十分許，駕駛曳引車至前開處所，且因該平板拖車未上鎖
    ，故伊即牽引該部平板拖車，又「阿明」告訴伊，他因這部車與人有一些糾紛，
    故要伊將車牌及行號以膠帶貼起來，以避免不必要的麻煩云云。惟查，被告受「
    阿明」委託拖車之時間係在深夜之廿三時五十分許，於此時間一般人均已熟睡，
    而若係正常之拖車，何須於深夜時分委託他人拖車？且被告對「阿明」並不熟識
    ，於未向「阿明」索取該平板拖車相關證件，且見該平板拖車並未懸掛牌照，亦
    未詳加查詢，即擅自將該平板拖車拖走，顯有違常情。雖該平板拖車未上鎖，惟
    亦不得以此即認「阿明」委託其所拖運之平板拖車並無問題，否則一般人豈非均
    可委託他人將路上未上鎖之所有車輛「拖運」至所指定之地點？又被告當時係將
    其曳引車車門上之車牌號碼及公司名稱以膠帶粘貼起來，則若係正常之受託拖車
    ，何須如此？被告雖稱是因「阿明」告訴伊，他因這部車與人有一些糾紛，故才
    要求其如此，惟既與人有糾紛，則在糾紛尚未解決下，更不應擅自將該平板拖車
    拖走，而此更顯見亦有相當證據證明被告知悉該車並非「阿明」所有，惟其仍願
    受「阿明」委託將該車竊走無訛。綜合上開各項有違常情之處，被告對此竊盜行
    為辯稱不知情，顯係卸責之詞，委難採信。
３、被告又辯稱，若伊有意行竊，豈可能將車停在大馬路旁，並且還在該車附近逗留
    等人來抓，且又未將車牌卸下一節。惟查，本件之查獲經過，係證人甲○○於九
    十一年三月二日凌晨欲上班時發現失竊，遂以無線電連絡同行幫忙注意，而由同
    行黃正鋒在上址發現該平板拖車疑似甲○○所失竊而連絡甲○○，經甲○○到場
    確認後在未知會被告時，即先報警而連同警方在上址查獲等情，業據證人甲○○
    、黃正峰、乙○○三人到庭具結證明屬實，另證人甲○○亦證稱，因為當時只有
    我一個人先到，離現場約四、五百公尺左右還有停放一部車沒有熄火，車旁還有
    一部怪手，我當時沒有輕舉妄動，待警察來再處理，但是警察到場的時候他們就
    跑掉了等語，另證人乙○○亦證稱，當時被告在現場，我問被告說車子是誰的，
    被告也沒有辦法提出這部車如何來的，我就請被告到派出所詢問，被告才說是人
    家請他拖的，我到現場時有看到拖車車門的公司名稱及車號有用膠帶貼住，我當
    時就覺得很懷疑等語，則堪信被告於被查獲前，尚不知已被人發覺並已報警，則
    其停留於現場而為警查獲，尚不得認有何異常之處。另被告當時若係將曳引車車
    牌卸下而行竊，並行駛於道路上，則其目標極為明顯，很容易即遭警攔檢盤查，
    則亦不得以其當時未將車牌卸下，即認其無竊盜之犯意，更何況被告當時係將曳
    引車車門的公司名稱及車號以膠帶貼住以避人耳目，此更顯見其有行竊之意圖。
４、綜上所陳，被告對此竊盜行為，應係知情並有意為之，所辯其係被「阿明」利用
    ，並無不法所有之意圖云云，應係畏罪之詞委難採信，本件事證明確，被告竊盜
    犯行應堪認定。
二、核被告所為，係犯刑法第三百二十條第一項之竊盜罪。其與「阿明」二人彼此之
    間，有犯意聯絡及行為分擔，均為共同正犯。爰審酌被告尚無不良前案紀錄，及
    其犯罪之動機、目的、手段及犯罪後未能坦承犯行，以及其所竊得之平板拖車之
    價值等一切情狀，量處如主文所示之刑，並諭知易科罰金之折算標準，以資儆懲
    。
據上論斷，應依刑事訴訟法第二百九十九條第一項前段，刑法第二十八條、第三百二
十條第一項、第四十一條第一項前段，罰金罰鍰提高標準條例第一條前段、第二條，
判決如主文。
中      華      民      國      九十一      年    十二    月    十一    日
                                    臺灣臺中地方法院刑事第一庭
                                        法  官  郭  瑞  祥
右正本證明與原本無異。
如不服本判決，應於判決送達後十日內向本院提出上訴狀，上訴於臺灣高等法院臺中
分院( 須附繕本 )。
                                          書記官
中    華    民    國      九十一      年       十二      月     十三    日
附錄論罪科刑法條
刑法第三百二十條第一項
(普通竊盜罪、竊佔罪)
意圖為自己或第三人不法之所有，而竊取他人之動產者，為竊盜罪，處五年以下有期
徒刑、拘役或五百元以下罰金。
